【裁判字號】    89,易,69
【裁判日期】    890202
【裁判案由】    竊盜
【裁判全文】
臺灣花蓮地方法院刑事判決                            八十九年度易字第六九號
    公  訴  人  臺灣花蓮地方法院檢察署檢察官
    被      告  甲○○
    選任辯護人  張秉正
右列被告因竊盜案件，經檢察官聲請以簡易判決處刑（八十八年度偵字第三八五四號
），本院認不宜適用簡易程序，而應適用通常訴訟程序，並判決如左︰
    主  文
甲○○無罪。
    理  由
一、公訴意旨略以：被告甲○○意圖為自己不法之所有，於民國（下同）八十八年十
    月十六日凌晨一時許，在花蓮市台灣肥料公司舊宿舍前，徒手竊取該公司所有之
    防颱板八片，並裝載於其所駕駛之車號Ｇ六－九二四二號自用小客車上，嗣於同
    日凌晨二時許，駕駛上開小客車行經花蓮市○○路美崙保齡球館前，為警查獲，
    並扣得上揭防颱板八片，因認被告涉有刑法第三百二十條第一項之竊盜罪嫌云云
    。
二、按犯罪事實應依證據認定之，無證據不得推定犯罪事實，此刑事訴訟法第一百五
    十四條定有明文；而犯罪事實應依證據認定之，所謂證據，係指直接間接足以證
    明犯罪事實之一切證人、證物而言，最高法院第三十年上字第一二八號判例著有
    明文；又事實之認定，應憑證據，如未能發現相當之證據，或證據不足以證明，
    自不能以推測或擬制之方法，以為判決基礎，亦有最高法院第四十年上字第八六
    號判例可參。又不能證明被告犯罪或其行為不罰者，應諭知無罪之判決，刑事訴
    訟法第三百零一條第一項亦定有明文。
三、訊之被告甲○○矢口否認有前揭竊盜之行為，辯稱：該八片防颱板是台肥公司不
    要的東西，伊是在垃圾堆中撿到的，伊並沒有偷竊之行為云云。經查，證人即台
    灣肥料公司總務乙○○於本院審理時證稱「（問：被告所拿的這八片防颱板是否
    你們公司不要的？）答：我們台肥公司舊宿舍已經請人拆除，並且跟拆除的人說
    拆掉的東西都不要，請他們處理，那可能是拆除商不要的東西，上面丟了很多垃
    圾，我們公司也不要了」等語（見本院八十九年一月二十六日審理筆錄），而被
    告所撿拾上揭八片防颱板之處，乃係拆除過之空屋，上面堆積甚多垃圾，有現場
    照片二張可資為證，足見被告所撿拾之物已非屬台灣肥料公司所有之動產，而為
    台灣肥料公司拋棄所有權之物，其行為尚難該當刑法第三百二十條第一項竊盜罪
    之構成要件，即難以該罪相繩，是被告所辯，應可採信。
四、此外，復查無其他積極之證據足資認定被告甲○○涉有如公訴意旨所稱之竊盜犯
    嫌，不能證明被告犯罪，自應為無罪之諭知。
五、據上論結，應依刑事訴訟法第四百五十二條、第三百零一條第一項前段，判決如
    主文。
中      華      民      國    八  十  九    年    二    月      二      日
                              臺灣花蓮地方法院刑事庭
                                  法  官  林  國  泰
右正本證明與原本無異。
如對本判決不服，應於送達後十日內，向本院提出上訴狀。（應抄附繕本）告訴人或
被害人如對於本判決不服者，應具備理由請求檢察官上訴，其上訴期間之計算係以檢
察官收受判決正本之日期為準。
                                  法院書記官
中      華      民      國    八  十  九    年    二    月      二      日


司法院資訊處製作；財團法人民間司法改革基金會備份。
